

Curriculum vitae

INFORMAZIONI PERSONALI

Lucas Luís Bergonsi Barcellos



<u>lucas.bergonsi@hotmail.com</u>

https://github.com/Lucas-Bergonsi

in www.linkedin.com/in/lucas-bergonsi

Data di nascita 26 marzo 1990 | Nazionalità Brasiliana



Data la mia esperienza nell'area di fisica e ingegneria, mi candido a mansioni che mi permettano di presentare soluzioni creative e innovative nel mercato, contribuendo alla crescita dell'azienda.

ESPERIENZA PROFESSIONALE

Borsista di Ricerca-Laurea Magistrale 2020 - 2022

Laboratorio di Crescita di Cristalli Avanzati e Fotonica - Universidade Federal de Pelotas

Ricerca in sviluppo e miglioramento dell'efficienza delle cellule solari attraverso il metodo di deposizione fisica da vapore. Sviluppo di attrezzature per la deposizione di film sottili applicate a celle solari di terza generazione, con l'obiettivo di ottimizzarne il processo di costruzione. In particolare, per correlare il processo di produzione di film sottili applicati in strati di blocco con l'efficienza di conversione energetica

2014 – 2018 Borsista di Iniziazione Scientifica

Laboratorio di Fisica dello stato solido - Universidade Federal de Santa Maria

Ricerca nell'area dei materiali magnetici e dei sistemi disordinati attraverso lo sviluppo analitico di modelli matematici e la costruzione di algoritmi per l'analisi numerica, basate sul modello di Sherrington-Kirkpatrick. In particolare, analisi delle transizioni di fase dei materiali soggetti a campi magnetici.

Marzo 2012 – Maggio 2012

Meccanico

Azienda: Metalurgica Radke

Collaboratore in processi di lavorazione con tornio e fresa meccanici, saldatura Tig, Mig ed elettrodo rivestito.

2006 - 2011 Meccanico

Azienda: Rodociclo bike Shop

Manutenzione di biciclette di bassa e di alta qualità.

ISTRUZIONE E FORMAZIONE

2020–2022 Laurea magistrale in Fisica

ISCED 7

Universidade Federal de Pelotas, Rio grande do Sul, Brasile

Laurea in ingegneria meccanica 2019-oggi

ISCED 6

Universidade Federal de Santa Maria, Rio grande do Sul, Brasile



2013-2018 Laurea in Física

ISCED 6

Universidade Federal de Santa Maria, Rio grande do Sul, Brasile

2011-2013 Tecnico in meccanica

ISCED 5

Escola Estadual Parobé

COMPETENZE PERSONALI

Lingua madre

Italiano Inglese Portoghese

Altre lingue

| COMPRENSIONE | | PARLATO | | PRODUZIONE SCRITTA |
|--------------|---------|-------------|------------------|--------------------|
| Ascolto | Lettura | Interazione | Produzione orale | |
| B2 | B2 | B1 | B1 | B1 |
| A2 | A2 | A2 | A2 | A2 |

Livelli: A1 e A2: Utente base - B1 e B2: Utente autonomo - C1 e C2: Utente avanzato Quadro Comune Europeo di Riferimento delle Lingue

Competenze comunicative

- Lavoro in équipe finalizzato alla ricerca scientifica.
- Assistenza al pubblico : Esperienza con assistenza clienti.

Competenze professionali – Insegnante volontario in corso di preparazione per l'università.

| \sim | | 100 | |
|--------|----------|-----|-------|
| (:\nm | petenze | dia | ıtalı |
| OUITI | DCICI12C | uig | ıtan |

| AUTOVALUTAZIONE | | | | | | |
|------------------------------------|-----------------|------------------------|-----------------|-------------------------|--|--|
| Elaborazione delle informazioni | Comunicazione | Creazione di contenuti | Sicurezza | Risoluzione di problemi | | |
| Utente avanzato | Utente avanzato | Utente avanzato | Utente avanzato | Utente avanzato | | |

Competenze digitali - Scheda per l'autovalutazione

Competenze digitali

- Esperienza con Microsoft Office programmes
- Esperienza con FORTRAN, LATEX, Python

Altre competenze Manutenzione di elettrodomestici vari e impianti elettrici residenziali

Patente di guida A, B (patenti brasiliane)